臺灣新竹地方法院交通裁定　　　　　　　　　　　　　　九十年度交聲字第五八號
　　移送機關即　交通部公路局新竹區監理所新竹市監理站
　　原處分機關
　　異　議　人　乙○○
右列異議人因違反道路交通管理處罰條例案件，對交通部公路局新竹區監理所新竹市
監理站九十年八月六日竹監新五字第裁５１—Ｅ00000000號所為違反道路交
通管理事件裁決處分，聲明異議，本院裁定如左：
    主  文
原處分撤銷。
乙○○汽車駕駛人，駕駛汽車酒精濃度過量，處罰鍰新臺幣壹萬玖仟伍佰元，並吊扣
駕駛執照壹年。
    理  由
一、本件原處分機關處分意旨略以：異議人於九十年六月十八日晚上十時五十六分，
    駕駛ＪＮ—０七０一號自小客車行經新竹市○○街三六五號前，經新竹市警察局
    第一分局警備隊甲○○警員檢測異議人之酒精濃度為零點三一毫克超過規定標準
    之零點二五毫克，而舉發異議人違反道路交通管理處罰條例第三十五條第一項第
    一款之規定，因異議人未於新竹市警察局舉發違反道路交通管理事件通知單所載
    應到案時間內接受裁罰，原處分機關查出異議人之駕照前因另案違反修正前道路
    交通管理處罰條例第三十五條第一項第一款，業於九十年一月三日起連續執行吊
    扣駕照至九十一年一月二日止，原處分機關乃於九十年八月六日依據道路交通管
    理處罰條例第三十五條第二項前段逕行裁處異議人罰鍰新臺幣（下同）六萬元並
    吊銷駕照，並依同條例第六十七條第二項規定裁處異議人三年內不得考領駕照。
二、異議人聲明異議意旨則略以：異議人於八十八年八月十五日、八月二十五日因酒
    後駕車遭舉發，於九十年一月三日至原處分機關繳清罰鍰，異議人要求取回駕照
    未被接受，經換發新的駕照後，因異議人不諳法令任由原處分機關予以吊扣駕照
    ，異議人對於本件九十年六月十八日酒後駕車遭舉發之事實並無意見，惟異議人
    於九十年七月三日前往原處分機關查詢結果本件罰鍰之金額僅需繳納一萬九千五
    百元，異議人就原處分機關後以異議人係吊扣駕照期間酒後駕車而裁處六萬元之
    罰鍰無法接受，實因異議人先前二件酒後駕車違規行為所處罰鍰如易處吊扣駕照
    共僅需六個月，然異議人之駕照自八十八年間違規而吊扣迄本件裁決時已近二年
    ，是異議人之駕照係在道路交通管理處罰條例第三十五條第二項增定施行前即已
    被吊扣，不應適用道路交通管理處罰條例第三十五條第二項之規定予以處罰等語
    。
三、按：汽車駕駛人飲用酒類或其他類似物後其吐氣所含酒精濃度超過每公升零點二
    五毫克或血液中酒精濃度超過百分之零點零五以上者，不得駕車，道路交通安全
    規則第一百十四條第二款定有明文。而道路交通管理處罰條例第三十五條第一項
    前段原規定：「汽車駕駛人，駕駛汽車有酒精濃度過量：：之情形者，處新臺幣
    六千元以上一萬二千元以下罰鍰，並當場禁止其駕駛及吊扣其駕駛執照六個月。
    」業於民國九十年一月十七日修正公布為：「汽車駕駛人，駕駛汽車經測試檢定
    有酒精濃度超過規定標準之情形者，處新臺幣一萬五千元以上六萬元以下罰鍰，
    並當場禁止其駕駛及吊扣其駕駛執照一年。」，並增定：「汽車駕駛人經依前項
    規定吊扣駕駛執照，並於吊扣期間再有前項情形者，處新臺幣六萬元罰鍰，並吊
    銷其駕駛執照。：：」為同條第二項，而經行政院於九十年四月三日以台九０交
    字第０一九三一七號另定於九十年六月一日起實施。
四、經查：
（一）異議人前於八十八年一月七日因駕照逾期及持普通駕照駕駛營業用大貨車而遭
      舉發，其駕照並因此當場由舉發之警員代為保管後扣回於原處分機關，而異議
      人又分別於八十八年八月十五日、八月二十五日因酒後駕車遭舉發，異議人三
      件案件均遲至九十年一月三日始至原處分機關繳清罰鍰，並同時換發新的駕駛
      執照，有交通部公路局新竹區監理所新竹市監理站九十年十一月七日（九十）
      竹監新字第六一六四號函及舉發違反道路交通管理事件通知單三張足佐，而異
      議人之駕照於九十年一月三日換發後，隨即於當天執行吊扣駕照至九十一年一
      月二日止，有駕駛執照吊扣執行單二張為憑，且異議人當庭亦供稱係委託其母
      前往原處分機關繳納罰鍰，其知悉駕照自九十年一月三日起吊扣至九十一年一
      月二日止等語（見本院九十年十月二十五日訊問筆錄）。而異議人之駕照雖於
      八十八年一月七日遭舉發時即經警員扣回，然該駕駛執照既已逾期，異議人本
      不得再持以行使，縱係繳回原處分機關，亦與吊扣之效果迥異，且異議人二件
      酒後駕車之違規行為除處以罰鍰外，均尚有吊扣駕照六個月共一年之處罰，異
      議人稱駕照自八十八年一月起即遭吊扣且僅需吊扣駕照共六個月即均有誤解而
      不足採。故異議人於九十年一月三日始到案辦理新的駕照，原處分機關據當時
      有效之修正前道路交通管理處罰條例第三十五條第一項前段，二件酒後駕車之
      違規行為共執行吊扣駕照一年洵為合法，是本件異議人係於吊扣駕照期間復酒
      後違規駕車無誤。
（二）本件異議人雖於吊扣駕照期間再因酒後駕車之違規行為而遭舉發，惟異議人之
      吊扣駕照係依照修正前之舊法所處罰，而增定之道路交通管理處罰條例第三十
      五條第二項係明定汽車駕駛人於依「前項規定」吊扣駕照而再有前項情形者始
      處六萬元罰鍰及吊銷駕照，而所謂「前項規定」所指之修正後同條例第三十五
      條第一項前段與修正前相較，除當場禁止駕駛部分未修正外，係將處罰由六千
      元以上一萬二千元以下之罰鍰及吊扣駕照半年大幅修正提高為一萬五千元以上
      六萬以下之罰鍰及吊扣駕照一年，二者顯然並不相同。是異議人並非經依修正
      後道路交通管理處罰條例第三十五條第一項之規定而吊扣駕照，即與同條例第
      三十五條第二項所指情形有間，從而，原處分機關依據道路交通管理處罰條例
      第三十五條第二項前段逕行裁處異議人罰鍰新臺幣（下同）六萬元並吊銷駕照
      ，尚有未洽，應認為本件異議為有理由，爰撤銷原處分。而異議人並不否認酒
      後駕車之違規行為，並經證人即舉發本件之警員甲○○到庭證述明確，此外，
      復有異議人之酒精測試紀錄紙一張在卷可稽，是本院依道路交通管理處罰條例
      第三十五條第一項第一款及違反道路交通管理事件統一裁罰標準表之規定，處
      異議人以主文所示之罰鍰、併予諭知吊扣駕駛執照一年。
五、據上論斷，應依道路交通案件處理辦法第二十條，道路交通管理處罰條例第三十
    五條第一項第一款，裁定如主文。
中      華      民      國    九十一    年      三      月      七      日
                              臺灣新竹地方法院交通法庭
                                      法    官  黃美盈
如不服本裁定，應於裁定送達後五日內向本院提出抗告狀。
右正本證明與原本無異。
                                      書 記 官  吳尚文
中      華      民      國    九十一    年      三      月      七      日
